【裁判字號】    92,台上,7194
【裁判日期】    921218
【裁判案由】    違反廢棄物清理法
【裁判全文】
最高法院刑事判決                              九十二年度台上字第七一九四號
    上  訴  人  甲○○
右上訴人因違反廢棄物清理法案件，不服台灣高等法院台中分院中華民國九十二年九
月三十日第二審判決（九十二年度上訴字第一六一七號，起訴案號：台灣台中地方法
院檢察署九十二年度偵字第一０六四一號），提起上訴，本院判決如左：
    主  文
上訴駁回。
    理  由
按刑事訴訟法第三百七十七條規定，上訴於第三審法院，非以判決違背法令為理由，
不得為之。是當事人提起第三審上訴，應以原判決違背法令為理由，係屬法定要件。
如果上訴理由狀並未依據卷內訴訟資料，具體指摘原判決不適用何種法則或如何適用
不當，或所指原判決之違法情事，顯與法律規定得為第三審上訴理由之違法情形不相
適合時，均應認其上訴為違背法律上之程式，予以駁回。本件原判決維持第一審依牽
連犯關係從一重論處上訴人甲○○連續未依廢棄物清理法第四十一條第一項規定領有
廢棄物清除、處理許可文件，從事廢棄物貯存、清除、處理累犯罪刑之判決，駁回其
在第二審之上訴，已詳敘所憑之證據及認定之理由，並對上訴人所辯，如何不足採信
，均已依據卷內資料，詳予指駁，從形式上觀察，並無任何違背法令之處。而證據之
取捨及事實之認定，為事實審法院之職權，苟其判斷無違經驗法則或論理法則，即不
能任意指為違法。本件上訴人對於其未依法領有廢棄物清除、處理許可文件，而分批
購入廢電纜線後予以放置，待收集達一定數量後，再運輸至台中縣烏日鄉○○○段烏
溪河床高灘地，露天燃燒三次之事實坦承不諱，證人即台中縣環境保護局職員劉晴玄
、鍾隆雄於第一審訊問時亦證稱上訴人係露天燃燒披覆或含有塑膠、橡膠、樹脂之廢
電纜線等語，原審依憑上情，參酌卷附行政院環境保護署民國九十一年八月十五日環
署空字第０九一００五六二七九Ｇ號函、台中縣環境保護局環境稽查工作紀錄一份、
查獲現場照片十二幀，及卷內其他證據調查之結果，綜合研判，認上訴人確有連續從
事處理廢棄物貯存、清除、處理之犯行，所辯不知道違法，無犯罪故意云云為無可採
，已詳敘其取捨證據之心證理由，核與採證法則無違，亦無所指判決理由不備或理由
矛盾之違法情形存在。又上訴人在偵審時已坦承購入廢電纜線放置、收集並進行露天
燃燒共三次，原判決因而認定其為連續犯，自無不合。另原審於審判期日，已踐行刑
事訴訟法第一百六十四條及第一百六十五條所定關於證物提示、筆錄或文書告以要旨
之程序，予上訴人以適當辯論之機會，有審判筆錄可稽，上訴人稱原審未踐行上開調
查證據之程序，自屬誤會。上訴意旨，對於原判決究竟如何違背法令，並未依據卷內
資料為具體之指摘，徒執陳詞，稱其絕無犯罪故意，所為亦未違反廢棄物清理法之規
定云云，而為事實之爭辯，並對原審採證認事之職權行使，任意指摘，難謂已符合首
揭法定上訴要件，其上訴違背法律上之程式，應予駁回。
據上論結，應依刑事訴訟法第三百九十五條前段，判決如主文。
中      華      民      國    九十二    年     十二     月     十八     日
                              最高法院刑事第五庭
                                  審判長法官  謝  家  鶴
                                        法官  洪  文  章
                                        法官  花  滿  堂
                                        法官  陳  世  淙
                                        法官  洪  佳  濱
      右正本證明與原本無異
                                              書  記  官
中      華      民      國    九十二    年     十二     月     三十     日
                                                                        Ｑ


司法院資訊處製作；財團法人民間司法改革基金會備份。
